【裁判字號】    98,上重訴,36
【裁判日期】    980708
【裁判案由】    殺人等
【裁判全文】
臺灣高等法院臺中分院刑事判決        98年度上重訴字第36號
上  訴  人  臺灣南投地方法院檢察署檢察官
被      告  甲○○
上列上訴人因被告殺人等案件，不服臺灣南投地方法院97年度重
訴字第9號中華民國98年4月10日第一審判決（起訴案號：臺灣南
投地方法院檢察署97年度偵字第3887號），提起上訴，本院判決
如下：
    主  文
上訴駁回。
    理  由
一、依刑事訴訟法第350條、第361條、第362條、第367條規定，
    不服地方法院之第一審判決而上訴者，須提出上訴書狀，並
    應敘述具體理由，為上訴必備之程式；其所提出之書狀未敘
    述上訴理由，或僅曾以言詞陳述上訴理由者，均應於上訴期
    間屆滿後二十日內補提理由書於第一審法院。第一審法院經
    形式審查，認逾期未補提上訴理由者，應定期間先命補正；
    逾期未補正者，為上訴不合法律上之程式，應以裁定駁回。
    倘已提出上訴理由，但所提非屬具體理由者，則由第二審法
    院以上訴不合法律上之程式，判決駁回。而所謂具體理由，
    必係依據卷內既有訴訟資料或提出新事證，指摘或表明第一
    審判決有何採證認事、用法或量刑等足以影響判決本旨之不
    當或違法，而構成應予撤銷之具體事由，始克當之（例如：
    依憑證據法則具體指出所採證據何以不具證據能力，或依憑
    卷證資料，明確指出所為證據證明力之判斷如何違背經驗、
    論理法則）；倘僅泛言原判決認定事實錯誤、違背法令、量
    刑失之過重或輕縱，而未依上揭意旨指出具體事由，或形式
    上雖已指出具體事由，然該事由縱使屬實，亦不足以認為原
    判決有何不當或違法者（例如：對不具有調查必要性之證據
    ，法院未依聲請調查亦未說明理由，或援用證據不當，但除
    去該證據仍應為同一事實之認定），皆難謂係具體理由，俾
    與第二審上訴制度旨在請求第二審法院撤銷、變更第一審不
    當或違法之判決，以實現個案救濟之立法目的相契合，並節
    制濫行上訴（最高法院97年度台上字第892號判決參照）。
二、本件檢察官不服原審判決而提起上訴，其上訴意旨略以：被
    告於警詢、偵查中及原審審理中猶矢口否認犯行，且被告與
    被害人吳輝煌並無宿怨，係隨機選取對象而加以殺害，事後
    並刻意誤導檢警追查，迄今尚未與被害人家屬達成和解，顯
    見並無悔意，有與社會永久隔絕之必要，是以原審量刑過輕
    云云。
三、按刑之量定，固屬法院得為自由裁量之事項，但其自由裁量
    之職權行使，並非漫無限制，除不得逾越法律所規定之範圍
    外，並應具妥當性及合目的性，符合罪刑相當原則，始為適
    法（最高法院87年度台上字第2672號判決參照）。是以，倘
    法院量刑已審酌犯罪之一切情狀，並具妥當性及合目的性，
    即不容空言漫加指摘，而侵及法院自由裁量之行使。本件原
    審於審酌被告並無前科（有臺灣高等法院被告前案紀錄表1
    份可參），素行尚可，惟罔顧人命，隨機殺害為求生活溫飽
    而駕駛計程車之被害人，致被害人家庭頓失支柱，且造成被
    害人家屬內心難以撫平之傷痛，復於殺害被害人後棄屍於水
    溝內，惡性重大，且嚴重危害社會治安，及其犯後異常冷靜
    、虛構事實，意圖誤導偵查方向，絲毫未見悔意之態度等一
    切情狀，分別量處被告殺人部分有期徒刑17年，褫奪公權10
    年；遺棄屍體罪部分處有期徒刑10月；定應執行有期徒刑17
    年6月，褫奪公權10年。並說明檢察官就本件犯行求處被告
    死刑部分，因被告素行尚可，且依被告犯罪手法，尚未見有
    凌虐被害人之情形，施予長期之徒刑應已足生儆懲之效，尚
    無剝奪其生命或與社會完全隔絕之必要。本院審酌上情，認
    原審已就刑法第57條揭示之各種量刑條件已妥為斟酌，且就
    檢察官上訴意旨所示之量刑事由，亦均審酌在內，尚無違法
    或失當之處。檢察官之上訴意旨，僅認原審判決量刑過輕，
    惟並未依據卷內訴訟資料，具體指摘原審判決認事用法有何
    違法或不當之情形，顯屬上訴未敘述具體理由。核之上揭說
    明，應認檢察官之上訴違背法律上之程式。
四、綜上所述，原審判決認事用法並無不當、量刑亦甚妥適，檢
    察官指摘原審判決量刑過輕，核為無理由，應予駁回，爰依
    刑事訴訟法第372條規定，不經言詞辯論，逕行判決。
據上論斷，應依刑事訴訟法第367條前段、第372條，判決如主文
。
中    華    民    國    98    年    7     月    8     日
            刑事第十一庭  審判長法  官  陳  朱  貴
                                法  官  胡  文  傑
                                法  官  何  志  通
以上正本證明與原本無異。
如不服本判決應於收受送達後十日內向本院提出上訴書狀，其未
敘述上訴理由者，並得於提起上訴後十日內向本院補提理由書狀
（均須按他造當事人之人數附繕本）「切勿逕送上級法院」。
                                書記官  高  麗  淇
中    華    民    國    98    年    7     月    8     日


司法院資訊處製作；財團法人民間司法改革基金會備份。
